臺灣板橋地方法院刑事判決             100年度易字第2696號
公  訴  人  臺灣板橋地方法院檢察署檢察官
被      告  林書正
上列被告因違反毒品危害防制條例案件，經檢察官提起公訴（
100 年度毒偵字第4677號) ，被告於本院準備程序中就被訴事實
為有罪之陳述，經本院裁定進行簡式審判程序，判決如下：
    主  文
林書正施用第二級毒品，累犯，處有期徒刑伍月，如易科罰金，
以新臺幣壹仟元折算壹日，扣案之甲基安非他命壹包( 驗餘淨重
零點壹壹伍伍公克) 沒收銷燬，包裝上揭毒品之塑膠袋壹只沒收
。
    事  實
一、林書正前因施用毒品案件，經本院以95年度毒聲字第248 號
    裁定送觀察、勒戒後，認無繼續施用毒品之傾向，於民國95
    年6 月15日釋放出所，並由臺灣板橋地方法院檢察署檢察官
    以95年度毒偵緝字第316 號為不起訴處分確定。惟其於上揭
    觀察、勒戒執行期滿5 年內，再因施用毒品案件，經本院以
    99年度簡字第907 號判決處有期徒刑4 月確定，及因詐欺案
    件，經本院以99年度簡字第8301號判決處有期徒刑4 月確定
    ，嗣經本院以99年度聲字第5933號裁定定應執行刑為有期徒
    刑6 月，於100 年3 月9 日易科罰金執行完畢( 於本案構成
    累犯) ；復因施用毒品案件，經本院以100 年度簡字第3667
    號判決處有期徒刑6 月確定( 嗣於100 年9 月15日已易科罰
    金執行完畢) ；詎其猶不知悔改，竟仍再度基於施用第二級
    毒品甲基安非他命之犯意，於100 年7 月3 日22時許，在新
    北市○○區○○路上某加油站廁所內，以玻璃球燒烤吸食煙
    霧之方式，施用第二級毒品甲基安非他命，嗣於100 年7 月
    4 日15時許，騎乘機車行經新北市三重區○○○路30號前遇
    警盤查，林書正即在犯罪未被有偵查權之機關或公務員發覺
    前，主動將其藏放於身上之第二級毒品甲基安非他命1 包（
    淨重0.116 公克，驗餘淨重0.1155公克）交由員警扣案，並
    於警詢時供承其於上揭時、地施用毒品之事實，而自願接受
    裁判，經警取得其同意而採集其尿液送驗，結果呈甲基安非
    他命陽性反應，始悉上情。
二、案經新北市政府警察局三重分局移送臺灣板橋地方法院檢察
    署檢察官偵查後提起公訴。
    理  由
一、程序方面：按除被告所犯為死刑、無期徒刑、最輕本刑為3
    年以上有期徒刑之罪或高等法院管轄第一審案件者外，於第
    一次審判期日前之準備程序進行中，被告先就被訴事實為有
    罪之陳述時，審判長得告知被告簡式審判程序之旨，並聽取
    當事人、代理人、辯護人及輔佐人之意見後，裁定進行簡式
    審判程序，刑事訴訟法第273 條之1 第1 項定有明文。經核
    ，本件被告林書正所犯係死刑、無期徒刑、最輕本刑為3 年
    以上有期徒刑以外之罪，其於準備程序中就被訴事實為有罪
    之陳述，經法官告知簡式審判程序之旨，並聽取公訴人、被
    告之意見後，本院爰依首揭規定，合議裁定由受命法官獨任
    進行簡式審判程序，合先敘明。
二、經查，上揭事實業據被告於警詢、偵查中、本院準備程序及
    審理時坦承不諱，而被告於前揭時、地為警查獲後，為警所
    採尿液經送臺灣檢驗科技股份有限公司檢驗結果，發現確有
    甲基安非他命陽性反應，有該公司100 年7 月20日濫用藥物
    檢驗報告、新北市政府警察局三重分局查獲毒品案件被移送
    者姓名、代碼對照表各1 份在卷可憑( 見偵卷第16、31頁)
    ，且上揭由被告主動交由員警扣案之米白色結晶體1 包，經
    送驗結果，確含甲基安非他命成分，並有搜索扣押筆錄、扣
    押物品目錄表、交通部民用航空局航空醫務中心100 年9 月
    7 日航藥鑑字第1004564 號鑑定書各乙份附卷可佐( 見偵卷
    第6 至7 頁、本院卷第31頁) ，足認被告前開自白應與事實
    相符，應予信實。又被告前因施用毒品案件，經本院以95年
    度聲字第248 號裁定送觀察、勒戒後，認無繼續施用毒品之
    傾向，於95年6 月15日釋放出所，並由臺灣板橋地方法院檢
    察署檢察官以95年度毒偵緝字第316 號為不起訴處分確定。
    惟其旋於上揭觀察、勒戒執行期滿5 年內，反覆再犯如事實
    欄所載之多次施用毒品犯行，有臺灣高等法院被告前案紀錄
    表附卷可憑。被告既已於觀察、勒戒執行完畢釋放後5 年內
    再犯施用毒品，顯見其再犯率甚高，原實施觀察、勒戒，已
    無法收其實效，即應直接依該條例第10條處罰（最高法院97
    年度第5 次刑事庭會議決議、98年度台非字第12號、第56
    號判決意旨參照）。綜上所述，本件罪證明確，應依法論科
    。
三、按甲基安非他命係毒品危害防制條例第2 條第2 項第2 款所
    規定之第二級毒品，故核被告所為，係犯該條例第10條第2
    項之施用第二級毒品罪，其施用前持有甲基安非他命之低度
    行為，應為施用之高度行為所吸收，不另論罪。又被告前有
    如事實欄所載之論罪科刑執行情形，有臺灣高等法院被告前
    案紀錄表附卷可憑，其於受徒刑執行完畢後5 年內，故意再
    犯本件有期徒刑以上之罪，為累犯，應依刑法第47條第1 項
    加重其刑。而被告係騎乘機車於道路上，偶遭員警認行跡可
    疑而上前盤查，被告即主動將其藏放於身上之甲基安非他命
    1 包交由員警扣案，並於警詢時供承其於上揭時、地施用毒
    品之事實，而自願接受裁判，此觀之被告當日所製作警詢筆
    錄即明，足認被告係對於未發覺之犯罪為自首而受裁判，符
    合自首之要件，爰依刑法第62條前段之規定，減輕其刑，並
    依法先加後減之。爰審酌被告前經觀察、勒戒仍未能戒斷其
    施用毒品之惡習，惟其犯後坦承其過，態度良好，核施用毒
    品屬於自殘行為，犯罪手段尚屬輕微，及其犯罪動機、目的
    、生活狀況、智識程度、所生危害等一切情狀，量處如主文
    所示之刑，並諭知易科罰金之折算標準，以資懲儆。
四、扣案之甲基安非他命1 包（淨重0.116 公克，驗餘淨重0.11
    55公克）不問屬於犯人與否，應依毒品危害防制條例第18條
    第1 項前段規定，沒收銷燬之。至扣案包裝上開甲基安非他
    命之塑膠袋1 只，係被告所有，用於包裹毒品，防其裸露、
    潮濕，便於攜帶持有，並非不可分離，係預備供被告犯本案
    施用第二級毒品罪所用之物，業據被告供承明確，爰應依刑
    法第38條第1 項第2 款之規定宣告沒收之。
據上論斷，應依刑事訴訟法第273 條之1 第1 項、第299 條第1
項前段，毒品危害防制條例第10條第2 項、第18條第1 項前段，
刑法第11條前段、第47條第1 項、第62條前段、第41條第1 項前
段、第38條第1 項第2 款，判決如主文。
本案經檢察官林錦鴻到庭執行職務。
中    華    民    國   100    年    10    月    25    日
                  刑事第十庭    法  官    陳昭筠
以上正本證明與原本無異。
如不服本判決應於送達後10日內向本院提出上訴狀。
                                書記官    黃文儀
中    華    民    國   100    年    10    月    28    日
附錄本案論罪科刑法條全文
毒品危害防制條例第10條
施用第一級毒品者，處 6 月以上 5 年以下有期徒刑。
施用第二級毒品者，處 3 年以下有期徒刑。